臺灣高等法院臺南分院刑事判決　　　　　　　九十一年度上訴字第九五號　孝股
　　上　訴　人
　　即　被　告　甲○○
　　選任辯護人　何永福
右上訴人因違反槍砲彈藥刀械管制條例案件，不服臺灣嘉義地方法院九十一年度訴字
第一四八號中華民國九十一年六月二十七日第一審判決（起訴案號：臺灣嘉義地方法
院檢察署九十一年度偵字第一一一一號、併案審理案號：臺灣桃園地方法院檢察署九
十年度偵字第一九四一七號、第四一號），暨臺灣桃園地方法院檢察署檢察官移送併
案審理（九十一年度偵字第一二七六六號）提起上訴，本院判決如左：
    主  文
原判決撤銷。
甲○○共同連續未經許可，持有手槍，處有期徒刑肆年，併科罰金新臺幣參拾萬元，
罰金如易服勞役，以罰金總額與陸個月之日數比例折算。扣案之匈牙利制式半自動
手槍壹支（含彈匣壹個，槍枝管制編號：0000000000）、義大利制式半
自動手槍壹支（含彈匣壹個，槍枝管制編號：0000000000）、制式四五
手槍壹支（含彈匣壹個，槍枝管制編號：0000000000）、改造之金屬玩
具手槍壹支（槍枝管制編號：0000000000）、改造之玩具手槍壹支（含
彈匣壹個，槍枝管制編號0000000000）、制式三八口徑子彈陸顆、制
式四五口徑子彈柒顆（另已試射參顆而滅失）、德製ＨＫ四○手槍壹支（含彈匣壹
個，槍枝管制編號：0000000000）、口徑０點四○吋制式子彈貳拾貳顆
（另已試射參顆而滅失），制式黑星手槍壹支（含彈匣一個、槍枝管制編號：00
00000000）、美製霰彈槍壹支（槍枝管制編號：0000000000）
、美製小烏茲槍壹支（槍枝管制編號：0000000000）、美製左輪手槍壹支
（槍枝管制編號：0000000000）、美製九二手槍壹支（槍枝管制編號：0
000000000）、美製九○手槍壹支（槍枝管制編號：0000000000
）、口徑○點三五七吋制式子彈拾顆（另參顆已試射滅失）、○點三八吋制式子彈
壹顆、○點三二吋制式子彈陸顆，均沒收。
    事  實
一、甲○○前因賭博及妨害自由案件，經臺灣嘉義地方法院於（民國）八十六年三月
    十一日，以八十五年訴字第八○六號分別判處有期徒刑四月及五月，並定應執行
    有期徒刑八月，復經本院駁回上訴確定，指揮書執行完畢日期為九十一年七月二
    十一日，（不構成累犯）。
二、詎甲○○於前開案件判決確定逃亡期間：
  (一)竟與姓名年籍不詳綽號「阿牛」之成年男子（下稱「阿牛」），基於共同未經許
    可持有槍、彈之犯意聯絡，甲○○並基於概括之犯意，與綽號「阿牛」二人於八
    十九年三月間某日深夜，共同至嘉義市○區○○○路底之舒美游泳池（下稱舒美
    游泳池）旁竹林內，將綽號「阿牛」所有具有殺傷力之匈牙利ＦＥＧ廠製Ｂ９
    Ｒ型口徑９ｍｍ（９乘１７ｍｍ）之制式半自動手槍一枝（含彈匣一個，槍枝管
    制編號：0000000000）、義大利ＴＡＮＦＯＧＬＩＯ廠製ＣＯＭＢ
    ＡＴ型口徑９ｍｍ（９乘１９ｍｍ）之制式半自動手槍一支（含彈匣一個，槍枝
    管制編號：0000000000）、制式四五手槍一支（含彈匣一個，槍枝
    管制編號：0000000000）、仿ＳＭＩＴＨ＆ＷＥＳＳＯＮ廠轉輪手
    槍製造之金屬玩具手槍，車通槍管及轉輪彈倉內阻鐵改造而成之改造手槍一支（
    槍枝管制編號：0000000000）、仿ＢＥＲＥＴＴＡ廠半自動手槍製
    造之塑膠玩具手槍更換土造金屬槍管改造而成之玩具手槍一支（含彈匣一個，槍
    枝管制編號0000000000）、制式三八口徑子彈（口徑○點三八吋，
    彈底標記３８Ｐ之制式轉輪手槍彈）六顆、制式四五口徑子彈十顆（口徑○點
    四五吋，彈底標記ＷＣＣ６２，送鑑後已試射三顆），以塑膠袋裝妥，埋藏在舒
    美游泳池旁竹林內地下，二人未經許可而共同持有上開具殺傷力之槍、彈。
  (二)嗣甲○○復基於同上之概括犯意，於八十九年六月間，在台北市某處，向友人方
    世祥（業於八十九年八月十七日死亡）借得具殺傷力之德製Ｈ＆Ｋ廠制口徑０
    ．四○吋之制式半自動手槍一支（含彈匣一個，槍枝管制編號：0000000
    000）及口徑０．四０吋之制式子彈二十五顆（送鑑後已試射三顆），隨身
    攜帶，嗣將該及之槍彈置放在不知情之友人張文鋒之嘉義縣水上鄉柳仔林一
    九二之一○號屋內一樓浴室廁所水箱馬達下方，未經許可而持有該等具殺傷力之
    槍、彈。
  (三)甲○○於八十五年間某日，在嘉義市某間ＫＴＶ，由綽號「小林」交付具殺傷力
    之口徑七．六二ＭＭ制式黑星半自動手槍壹支（含彈匣一個、槍枝管制編號：
    0000000000）及口徑七點六二ｍｍ子彈三顆（均已試射，二顆彈底標
    記為３１１８８，一顆彈底標記為３０１８２）；嗣於逃亡期間，於九十年二月
    間某日，置放在嘉義縣竹崎鄉灣橋石麻園山區某工寮旁樹叢下，未經許可，持有
    上開具殺傷力之槍、彈。於九十年十二月十一日上午十一時四十六分許，主動帶
    同嘉義縣警察局竹崎分局員警至該處起獲。
  (四)甲○○又於八十九年六月中旬某日，在桃園縣南崁交流道附近，由友人方世祥交
    付具殺傷力之美製霰彈槍一支（槍枝管制編號：0000000000）、美
    製小烏茲槍一支（槍枝管制編號：0000000000）、美製左輪手槍一支
    （槍枝管制編號：0000000000）、美製九二手槍一支（槍枝管制編號
    ：0000000000）、美製九○手槍一支（槍枝管制編號：000000
    0000）、口徑○點三五七吋制式子彈十三顆（送鑑定後試射三顆）、口徑
    ○點三八吋制式子彈一顆、口徑九ｍｍ制式子彈六顆（送鑑定後均經試射完畢）
    、口徑○點三二吋制式子彈六顆及不具殺傷力之口徑○點四五吋制式子彈二顆，
    並於九十年七月初某日將之置放在桃園縣龜山鄉大坑村十七鄰五號旁榕樹下，未
    經許可而持有上開具殺傷力之槍、彈；嗣於九十年十一月二十七日十七時三十分
    許，主動帶同內政部警政署刑事警察局員警至該處起獲該批槍彈。
三、嗣甲○○於九十年十一月二十七日上午六時許，在嘉義縣水上鄉柳仔林一九二之
    一○號前巷底停車場，為內政部警政署刑事警察局員警緝獲後，甲○○在員警未
    知悉其非法持有前開及槍彈之前，當場向員警自首供出該等犯情，並即帶同
    員警在嘉義縣水上鄉柳仔林一九二之一○號屋內一樓浴室廁所水箱馬達下方，起
    出前開及之槍彈報繳，並接受裁判；又甲○○在警方尚未發覺其非法持有前
    開至槍彈之前，向借訊之嘉義市警察局刑警隊員警自首供出該等犯情，並於
    九十一年二月三日下午一時三十分許，帶同該刑警隊員警，前往舒美游泳池旁竹
    林內，起出前開至槍彈報繳，接受裁判。又於事實欄二(三)、(四)時間，帶同員
    警分別至(三)、(四)地點，起出前開、、之槍彈報繳，並接受裁判。
四、案經嘉義市警察局報請臺灣嘉義地方法院檢察署檢察官偵查起訴，暨嘉義縣警察
    局竹崎分局及內政部警政署刑事警察局報請臺灣桃園地方法院檢察署檢察官移送
    本院併案審理。
    理  由
一、訊據上訴人即被告甲○○固坦承於右揭事實欄二(二)至(四)時、地，未經許可持有前
    開、至槍彈等事實，惟矢口否認有何事實欄二(一)持有至槍、彈之犯行
    ，辯稱：該批槍、彈係綽號「阿牛」所有，因「阿牛」想要逃到中國大陸去，所
    以攜帶前開至之槍彈，與我同到前開舒美游泳池旁竹林內，將這些槍彈埋下
    ，並告訴我要用槍時可以拿去用，但我有告訴他我沒有用到，到那時我才知道他
    要去埋槍云云。經查：
  (一)扣案之前開至之槍彈，經送內政部警政署刑事警察局鑑定結果，認前開之
    制式手槍一支（槍號為0000000，槍枝管制編號：0000000000
    ）、之制式手槍一支（槍號經電解腐蝕法重現結果，研判為ＡＢ二八？？？，
    槍枝管制編號：0000000000）及制式四五手槍一支（槍號為000
    0000，槍枝管制編號：0000000000），該三支手槍之槍管皆內具
    六條右旋來復線，機械性能良好，均具殺傷力；前開之手槍一支（槍枝管制編
    號：0000000000）係仿ＳＭＩＴＨ＆ＷＥＳＳＯＮ廠轉輪手槍製造之
    金屬玩具手槍，車通槍管及轉輪彈倉內阻鐵改造而成之改造手槍，而前開之手
    槍一支（槍枝管制編號0000000000）係仿ＢＥＲＥＴＴＡ廠半自動手
    槍製造之塑膠玩具手槍，更換土造金屬槍管改造而成之改造手槍（具完整之裝填
    、閉鎖和擊發裝置），該二支改造手槍皆機械性能良好且擊發功能正常，可攻擊
    發適用子彈，均具殺傷力；前開之子彈六顆認均係口徑○點三八吋之制式轉輪
    手槍彈，彈底標記均為３８Ｐ，均具殺傷力；而前開之子彈十顆（試射三顆）
    均係口徑○點四五吋之制式子彈，彈底標記均為ＷＣＣ６２，亦均具殺傷力等情
    ，有該警察局九十一年三月五日刑鑑字第○九一○○二七五二○號鑑驗通知書一
    份在卷（見臺灣嘉義地方法院檢察署九十一年度偵字第一一一一號卷第三十四頁
    至第三十六頁）。又被告於八十九年三月某日深夜，與「阿牛」同至舒美游泳池
    旁竹林內，埋下前開至之槍彈，且「阿牛」曾說被告可自行取用這些槍彈，
    嗣被告於九十一年二月三日下午一時三十分許，主動帶同嘉義市警察局刑警隊員
    警等人，前往舒美游泳池旁竹林內，起出前開至之槍彈等情，復有扣押筆錄
    、扣押物品目錄表及照片八張等件附卷可稽（見嘉義市警察局嘉市警刑三字第三
    一六號警卷第七頁至第十七頁）。
  (二)按刑法上所謂「持有」，係指就特定物在法律上、事實上居於可得支配之狀態而
    言，不以現實占有為必要。查前開至之槍彈數量甚多，其中又有制式手槍，
    而持有槍彈者為恐為警發現，於藏放槍枝時，若非至親或熟識可信任之人，衡情
    當無同往埋槍之理，被告既與「阿牛」於八十九年三月某日深夜，一同前往舒美
    游泳池旁竹林內，並埋下前開至之槍彈，足認被告應為「阿牛」熟識及信任
    之人，則被告就「阿牛」之人持有上開數量甚多之槍彈一節，應為知悉。再被告
    與「阿牛」一同前往該埋槍地點時，「阿牛」又告之被告可以自行取用上開槍彈
    等語，事後被告並主動帶同警方起獲批該槍彈，顯見被告主觀上對這些槍彈存有
    執持占有之意思，縱使當時被告並未親自動手埋藏槍彈，亦不妨礙被告此等主觀
    意思之存在；再被告既帶同警方起獲該批槍、彈，則被告於客觀上就該批槍彈應
    有事實上支配之關係存在，可隨時使用該批槍彈。若果真被告未持有該批槍彈，
    且於「阿牛」之人告之可隨時使用該批槍彈時，即出言拒絕「阿牛」，則該批槍
    彈既非「被告所持有」，且藏槍之地點又非警方所知悉，被告衡情豈有帶同警方
    前往起獲他人槍彈之理，被告前開所辯未持有該批槍、彈云云，顯係事後卸責之
    詞，不足採信。
  (三)又扣案之前開及槍彈，經送內政部警政署刑事警察局鑑定，認為：前開之
    手槍一支（槍枝管制編號：0000000000）係德國Ｈ＆Ｋ廠製ＵＳＰ─
    ＣＯＭＰＡＣＴ型口徑○點四○吋之制式半自動手槍，槍號為二二─三八九五一
    ，槍管內具六條右旋來復線，機械性能良好，具有殺傷力；前開之子彈二十五
    顆（試射三顆），認均係口徑○點四○吋之制式子彈，均具殺傷力等情，亦有該
    局九十年十二月十七日刑鑑字第二二二五三六號鑑驗通知書一紙在卷（見臺灣桃
    園地方法院檢察署九十年偵字第一九四一七號偵查卷第六十四頁）可稽。再被告
    於八十九年六月某日，在台北市某處，向友人方世祥（業於八十九年八月十七日
    死亡），借得前開及槍彈後，將該批槍彈置放在不知情之友人張文鋒之嘉義
    縣水上鄉柳仔林一九二之一○號屋內一樓浴室廁所水箱馬達下方，嗣被告於九十
    年十一月二十七日清晨六時許，遭警緝獲後，在警方發覺其非法持有前開及
    槍彈前，主動帶同內政部刑事警察局員警等人，前往前開處所，起出該等槍彈等
    情，有警訊筆錄、扣押筆錄、扣押物品目錄表、戶籍查詢單及照片四張等件附卷
    可稽（見臺灣桃園地方法院檢察署九十年度偵字第一九四一七號卷第十一頁、第
    二十七頁、第八十四頁、第九十八頁、第一百十四頁及第一百十五頁），被告此
    部分自白核與事實相符，堪信為真正。
  (四)再扣案至槍彈送鑑定結果，其中制式黑星手槍壹支（含彈匣一個、槍枝管
    制編號：0000000000）手槍槍管內具肆條右旋來復線，可擊發子彈；
    另子彈三顆（均經試射）為口徑七點六二ｍｍ子彈，二顆彈底標記為３１１８８
    ，一顆彈底標記為３０１８２；美製霰彈槍壹支（槍枝管制編號：00000
    00000）為美國ＳＴＥＶＥＮＳ廠制７７Ｅ型１２ＧＡＵＧＥ之制式單管霰
    彈槍；美製小烏茲槍壹支（槍枝管制編號：0000000000）為口徑９Ｍ
    Ｍ之制式半自動手槍；美製左輪手槍壹支（槍枝管制編號：000000000
    0）為口徑０點三五七吋之制式轉輪手槍、美製九二手槍壹支（槍枝管制編號：
    0000000000）口徑９ＭＭ之制式半自動手槍；美製九○手槍壹支（槍
    枝管制編號：0000000000）為口徑９ＭＭ之制式半自動手槍；口徑
    ○點三五七吋制式子彈十三顆（其中三顆已試射滅失）、○點三八吋制式子彈一
    顆、９ＭＭ制式子彈六顆（均已試射滅失），○點三二吋制式子彈六顆，均具殺
    傷力，再送鑑定之子彈二顆（之子彈合計二十八顆）均係由已擊發之口徑０．
    ４５吋制式子彈彈殼及彈頭組合而成，不具底火、火藥，不具殺傷力等情，又有
    內政部警政署刑事警察局九十年十二月二十五日刑鑑字第二三０三五０號、九十
    年十二月十七日鑑字第二二二五三六號鑑驗通知書分別附於偵查卷足憑（分別附
    於臺灣桃園地方法院檢察署九十一年度偵字第四一號、九十年度偵字第一九四一
    七號偵查卷內第六十四頁）；另查前開槍、彈均係被告主動帶同警方於事實欄二
    (三)、(四)時、地起獲之事實，又有照片、警訊筆錄、扣押筆錄、扣押物品目錄表等
    件附卷可稽（見同上偵查卷），則被告此部分自白亦核與事實相符，堪信為真實
    。
  (五)綜上所述，本件事證明確，被告犯行洵堪認定。
二、查前開扣案至之制式手槍、改造手槍、制式霰彈槍及制式子彈，均係屬槍砲
    彈藥刀械管制條例第四條第一項第一款查禁之槍砲及同條例第四條第一項第二款
    查禁之彈藥，未經許可均不得持有之。被告未經許可持有前開、、及、
    、制式手槍之行為，係犯槍砲彈藥刀械管制條例第七條第四項未經許可持有
    手槍罪；再制式霰彈槍屬於獵槍之一種，被告非法持有前開之霰彈槍，係犯槍
    砲彈藥刀械管制條例第八條第四項之未經許可持有獵槍罪。被告未經許可持有前
    開及改造玩具手槍之行為，係犯同條例第十一條第四項未經許可持有改造玩
    具手槍罪；被告未經許可持有前開、及、制式子彈之行為，均係犯同條
    例第十二條第四項之未經許可持有子彈罪。被告與「阿牛」之人間，就持有前開
    至之制式手槍、改造手槍及制式子彈等物之犯行，有犯意聯絡及行為分擔，
    應論以共同正犯。被告關於前開事實欄二(一)、、、事實欄二(二)及事實欄
    二(三)、事實欄二(四)持有制式手槍之犯行間；被告關於前開事實欄二(一)、(二)、
    (三)、(四)持有制式子彈之犯行間，時間分別緊接，觸犯構成要件分別為相同之罪名
    ，顯係各基於概括犯意為之，均為連續犯，爰依刑法第五十六條之規定分別以未
    經許可持有手槍、未經許可持有子彈一罪論，並分別加重其刑。再被告所犯連續
    未經許可持有手槍罪、連續未經許可持有子彈罪及未經許可持有獵槍罪三罪間，
    係以一行為而同時觸犯數罪名，為想像競合犯，應依刑法第五十五條之規定，從
    一重之連續未經許可持有手槍罪處斷。又事實欄二(二)至(四)部分雖未據檢察官起訴
    ，但與已起訴部分或為連續犯關係，或為牽連犯關係，為裁判上一罪，本院自得
    併予審理。
三、按刑法第六十二條所規定之自首，以對於未發覺之罪，向有偵查權之機關或公務
    員自承犯罪，進而接受裁判為要件；而具有連續犯或牽連犯等裁判上一罪關係之
    犯罪，苟全部犯罪未被發覺前，行為人僅就其中一部分犯罪自首，仍生全部自首
    之效力（最高法院八十三年度台上字第三九三五號裁判要旨）。查被告甲○○於
    前揭時地，為內政部刑事警察局員警緝獲後，在員警未知悉其非法持有前開及
    槍彈之前，當場向員警自首供出該等犯情，並即帶同員警在嘉義縣水上鄉柳仔
    林一九二之一○號屋內一樓浴室廁所水箱馬達下方，起出前開及槍彈報繳，
    接受裁判，嗣被告又主動帶同嘉義市警察局刑警隊員警，前往舒美游泳池旁竹林
    內，起出前開至槍彈報繳，並於事實欄二(三)、(四)所載時、地帶同員警起出前
    開至之槍、彈，被告已報繳其持有之本件全部槍彈等情，均如前述，揆諸上
    開裁判要旨，核與自首之要件相符，應依槍砲彈藥刀械管制條例第十八條第一項
    之規定減輕其刑；並與前揭連續犯行之加重規定，先加重後減輕之。
四、原審以被告罪証明確，予以論罪科刑，固非無見。但查（一）事實欄二(三)、(四)被
    告持有槍、彈部分，與已起訴之部分有連續犯之裁判上一罪關係，已如前述。原
    審未予詳查，即認被告此部分係涉犯「寄藏槍、彈」罪，而認與起訴之部分無裁
    判上一罪之關係，顯有未當。（二）想像競合犯，依刑法第五十五條規定，僅「
    從一重處斷」，並無加重其刑之規定。乃原判決理由欄第二項依刑法第五十五條
    之規定，從一重之連續未經許可持有制式手槍罪論，並依法加重其刑，亦有未當
    （三）子彈經擊發後所遺留之彈殼，已非違禁物，亦非屬上訴人所有供犯罪所用
    之物，無庸宣告沒收，（最高法院八十七年度台上字第一七八號判決參照），本
    件扣案之制式四五口徑子彈十顆中已試射三顆，四○口徑子彈二十五顆中亦
    試射三顆，因而僅沒收未試射之制式四五口徑子彈七顆子彈、四○口徑子彈二十
    二顆即可，原判決將六顆（各三顆）已試射而滅失之子彈一併沒收，亦有適用法
    則不當之違誤。被告上訴意旨就至部分否認有「持有之意思」，而指摘原判
    決之不當，而指摘原判決之不當，雖無理由，但原判決既有上開可議之處，自應
    由本院予以撤銷改判。爰審酌被告未經許可，持有前開諸多槍彈，對於社會治安
    所生之危害程度頗鉅，其潛在危害性亦大，足以憾搖人心及被告犯罪之動機、目
    的、手段、品行及犯後態度等一切情狀，量處如主文所示之刑，並就罰金部分諭
    知易服勞役之折算標準，以資懲儆。再槍砲彈藥刀械管制條例第十九條有關犯同
    條例第十一條之罪宣告強制工作之規定，業經立法院三讀通過刪除，並經總統於
    九十年十一月十四日公布，於九十年十一月十六日生效，而依刑法第二條第二項
    之規定，保安處分適用裁判時之法律，故本件自不得再依修正前之規定宣告強制
    工作，附此說明。
五、扣案之匈牙利制式半自動手槍壹支（含彈匣壹個，槍枝管制編號：00000
    00000）、義大利制式半自動手槍壹支（含彈匣壹個，槍枝管制編號：0
    000000000）、制式四五手槍壹支（含彈匣壹個，槍枝管制編號：0
    000000000）、改造之金屬玩具手槍壹支（槍枝管制編號：0000
    000000）、改造之玩具手槍壹支（含彈匣壹個，槍枝管制編號0000
    000000）、制式三八口徑轉輪手槍彈陸顆、制式四五口徑子彈柒顆（
另參顆已試射滅失）、德製ＨＫ四○手槍壹支（含彈匣壹個，槍枝管制編號：
    0000000000）、口徑０點四○吋制式子彈貳拾貳顆（另已試射參顆
    而滅失），制式黑星手槍壹支（含彈匣一個、槍枝管制編號：0000000
    000）、美製霰彈槍壹支（槍枝管制編號：0000000000）、美製
    小烏茲槍壹支（槍枝管制編號：0000000000）、美製左輪手槍壹支（
    槍枝管制編號：0000000000）、美製九二手槍壹支（槍枝管制編號：
    0000000000）、美製九○手槍壹支（槍枝管制編號：0000000
    000）、口徑○點三五七吋制式子彈拾顆（另參顆已試射滅失）、○點三八
    吋制式子彈壹顆、○點三二吋制式子彈陸顆，均為違禁物，均應依刑法第三十八
    條第一項第一款規定，宣告沒收。至於前開扣案後經送鑑定後試射之子彈，則因
    試射而滅失，已非違禁物，另事實欄二(四)扣案之○點四五吋制式子彈二顆不具殺
    傷力，已如前述，依法均不得予以沒收，併此敘明。
六、末按刑法第五十六條之連續犯雖以一罪論，但得加重其刑至二分之一其加重多寡
    ，當與連續犯行次數之多寡有關，故同一連續犯案件，其所認定犯行次數較少者
    ，與所認定犯行次數較多者，兩者適用之連續犯刑罰法條，就形式上觀之，雖無
    差異，但實質上其法條所含刑罰輕重之程序，顯有不同，故第二審法院所認定連
    續犯之次數，倘較第一審法院所認者為多，則第一審判決適用之連續犯刑罰法條
    ，實質上即難謂當，依照刑事訴訟法第三百七十條但書之規定，第二審自得諭知
    較重於第一審判決之刑（最高法院八十二年度第七次刑事庭會議參照）。本院認
    定被告之犯行次數較原審為多，因而自得諭知較重於原審之刑，亦附為敘明。
據上論結，應依刑事訴訟法第三百六十九條第一項前段、第三百六十四條、第二百九
十九條第一項前段、第三百七十條但書，槍砲彈藥刀械管制條例第七條第四項、第八
條第四項、第十一條第四項、第十二條第四項、第十八條第一項，刑法第十一條、第
二十八條、第五十六條、第五十五條、第四十二條第三項、第三十八條第一項第一款
，罰金罰鍰提高標準條例第二條，現行法規所定貨幣單位折算新台幣條例第二條，判
決如主文。
本案經檢察官吳忠賢到庭執行職務。
中      華      民      國    九十一    年      九      月     三十     日
                                     臺灣高等法院臺南分院刑事第五庭
                                             審判長法官  蔡  崇  義
                                                   法官  王  浦  傑
                                                   法官  陳  珍  如
右正本證明與原本無異。
如不服本判決，應於判決送達後十日內向本院提出上訴狀，其未敘述理由者並應於提
出上訴狀後十日內向本院補提理由書（應附繕本)。
                                            法院書記官  周  美  莉
中      華      民     國     九十一    年      十      月      一     日
附錄：
槍砲彈藥刀械管制條例第七條第四項：
未經許可，持有、寄藏或意圖販賣而陳列第一項所列槍砲、彈藥者，處五年以上有期
徒刑，併科新台幣一千萬元以下罰金。
槍砲彈藥刀械管制條例第八條：
未經許可，製造、販賣或運輸鋼筆槍、瓦斯槍、麻醉槍、獵槍或空氣槍者
，處五年以上有期徒刑，併科新台幣一千萬元以下罰金。
未經許可，轉讓、出租或出借前項所列槍枝者，處三年以上十年以下有期
徒刑，併科新台幣七百萬元以下罰金。
意圖供自己或他人犯罪之用，而犯前二項之罪者，處無期徒刑或七年以上
有期徒刑，併科新台幣一千萬元以下罰金。
未經許可，持有、寄藏或意圖販賣而陳列第一項所列槍枝者，處一年以上
七年以下有期徒刑，併科新台幣七百萬元以下罰金。
第一項至第三項之未遂犯罪之。
槍砲彈藥刀械管制條例第十一條第四項：
未經許可，持有、寄藏或意圖販賣而陳列第一項所列槍砲者，處一年以上七年以下有
期徒刑，併科新臺幣七百萬元以下罰金。
槍砲彈藥刀械管制條例第十二條第四項：
未經許可，持有、寄藏或意圖販賣而陳列子彈者，處五年以下有期徒刑，併科新台幣
三百萬元以下罰金。
